臺灣臺中地方法院交通事件裁定　　　　　　　　　　九十一年度交聲字第七一三號
　　原處分機關　交通部公路總局台中區監理所
　　異議人即
　　受處分人　　甲　○
右列受處分人因違反道路交通管理處罰條例案件，對於交通部公路總局台中區監理所
九十一年九月九日所為之裁決（裁監稽違字第裁六一Ｚ00000000號裁決書）
，聲明異議，本院裁定如左：
    主  文
異議駁回。
    理  由
一、原處分機關略以：本案係國道公路警察局第二隊舉發受處分人即異議人甲○駕駛
    車號ＦＯ－６９９號營業大客車於九十一年六月二十八日十七時十三分許，行經
    國道一號公路南下一二二公里二○○公尺處，因「大型車行駛同向四線車道違規
    行駛內二線車道」違規，並掣開舉發違規通知單。原處分機關並於九十一年九月
    九日以裁監稽違字第裁六一Ｚ00000000號裁決書處受處分人新台幣三千
    元整，並記違規點數一點，於法並無不符等語。
二、異議人聲明異議意旨略以：本件違規地點之路線標誌設立尚未明確，所以該路段
    應為三線道，而非四線車道，異議人當時係為超車而行駛該車道，並無違規情事
    ，爰聲明異議，請求撤銷原處分云云。
三、按汽車行駛於高速公路或設站管制之道路，而不遵守管制之規定者，處汽車駕駛
    人新台幣三千元以上六千元以下罰鍰；又汽車駕駛人違反前開規定者，除依該條
    款處罰鍰外，並予記違規點數一點，道路交通管理處罰條例第三十三條第一項、
    第六十三條第一項第一款分別定有明文。經查：本件舉發情形據內政部警政屬國
    道公路警察局第二警察隊九十一年七月三十一日公警國二刑字第０９１０００９
    ２３１號函稱「本隊於違規單填記時、地以公警局交字第Ｚ00000000號
    通知單，舉發該車同向四車道大型車行駛中內車道，限行外側二車道。依據高速
    公路管制規則第八條第一項第三款：汽車行駛於同向四車道路段，大型車... 應
    行駛於外側車道，為超越同向之前車時，得暫時利用中外車道超越前車，禁止行
    駛或變換車道行駛中內車道或內側車道」等語，有該函一紙附卷可稽，是駕駛人
    行駛高速公路即應依該規定使用車道。雖異議人辯稱：高速公路南下一二一公里
    以至南下一二三公里處並未設有任何禁制標誌，以致用路人無從遵守云云，然經
    本院傳訊當天執勤員警陳信昌到庭證稱：「大型車依規定不得行駛內側二車道，
    車子是我攔停的，在一二一˙三公里處有一標誌，是舉發以前早就有的」等語，
    並提出近舉發地點之標誌、警語等照片十幀等為佐（見本院九十一年十月二十三
    日庭訊筆錄）。則本件異議人將爬坡道路段視為「爬坡專用車道」顯示誤解標誌
    ，且不論該路段為爬坡道路段或爬坡專用車道，異議人駕駛大型車行駛於中內車
    道皆是違反高速公路管制規則第八條第一項第三款之規定，故原舉發機關依法舉
    發並無違誤。從而，受處分人既有前揭違規行為，原處分機關據以援引上開規定
    ，裁處受處分人罰鍰三千元整，並記違規點數一點，並無不當，本件異議為無理
    由，應予駁回。
據上論斷，應依道路交通管理處罰條例第八十七條第二項、道路交通案件處理辦法第
十九條，裁定如主文。
中      華      民      國    九十一    年      十一    月    廿五      日
                                        臺灣臺中地方法院交通法庭
                                            法  官   王  靜  秋
右正本證明與原本無異。
如不服本裁定應於送達後五日內向本院提出抗告狀。
                                            書記官
中      華      民      國    九十一    年      十一    月     二十五  日
